臺灣高等法院交通事件裁定　　　　　　　　　　　　九十一年度交抗字第七六三號
　　抗　告　人
　　即受處分人　甲○○
右抗告人因違反交通管理處罰條例案件，不服臺灣新竹地方法院中華民國九十一年八
月二十三日裁定（九十一年度交聲字第六三號），提起抗告，本院裁定如左：
    主  文
抗告駁回。
    理  由
一、按受處分人，不服第八條主管機關所為之處罰，得於接到裁決書之翌日起二十日
    內，向管轄地方法院聲明異議。又交通法庭認為聲明異議無理由者，應以裁定駁
    回之。道路交通管理處罰條例第八十七條第一項、道路交通案件處理辦法第十九
    條分別定有明文。次按汽車駕駛人，行車速度，超過規定之最高時速，或低於規
    定之最低時速，或裝用測速雷達感應器者，處新臺幣一千二百元以上二千四百元
    以下罰鍰；其感應器沒入之。汽車駕駛人有第四十條第一項之情形者，除依原條
    款處罰鍰外，並予記違規點數一點，道路交通管理處罰條例第四十條第一項及第
    六十三條第一項第一款規定甚明。另違反道路交通管理事件統一裁罰標準及處理
    細則，由交通部會同內政部定之，此道路交通管理處罰條例第四十條第一項、第
    六十三條第一項第一款、第九十二條定有明文。而小型車駕駛人行車速度，超過
    規定之最高速度未滿二十公里者，於期限內繳交或到案聽候裁決者，處新台幣（
    下同）一千七百元之罰鍰，違反道路交通管理事件統一裁罰標準表亦定有明文。
二、原處分機關裁決意旨以：抗告人即受處分人甲○○於民國九十一年二月三日十一
    時五十八分，在新竹市東大架橋民族路上方，限速五十公里，其行車速度六十八
    公里，超過規定之最高時速未滿二十公里即超速十八公里，違規事實明確，經新
    竹縣警察局依違反本條例第四十條第一項規定，予以舉發，原處分機關據以裁決
    受處分人罰鍰新臺幣一千七百元，並記違規點數一點，此有本件舉發通知單及裁
    決書影本各一紙附卷（詳見原審卷第六、七頁）。
三、原裁定意旨以：受處分人當日行經之上開路段時速限速五十公里，受處分人以時
    速六十八公里之速度行駛，此有採證照片一幀在卷可稽，並經原審法院函請新竹
    市警察局查明是否有可能係車號ＪＮ—三一九九號自用小客車超速行駛，且說明
    科學上之依據，該局函覆稱「本案依停止間測去車用透明規檢視，違規車在雷達
    波發射範圍內（最大範圍四十公尺內）。再ＪＮ—三一九九號車並不在雷達波發
    射範圍之內非其超速，至於ＪＮ—三一九九號車何以會在違規採證相片之內，係
    因照相機攝影範圍所致，因該違規採證相片之內有兩輛車，故本局依停止間測去
    車用透明規檢視違規車輛，二Ｌ—九一八七號車違規事實十分明確，舉發無訛」
    ，此有該局九十一年七月二十二日竹市警交字第０九一００三二四五０號函文及
    函附雷達測速器公證相關資料一份附卷可資參照（詳見原審卷第廿三至卅九頁）
    ，應堪認定受處分人確有超速之事實，受處分人辯稱係另一部車號ＪＮ—三一九
    九號自用小客車超速，實有誤會，自不足採。受處分人所為確實違反上開道路交
    通管理處罰條例之規定，原處分機關依道路交通管理處罰條例第四十條第一項、
    第六十三條第一項第一款規定裁處異議人罰鍰一千七百元並記違規點數一點，核
    無違誤，本件受處分人之異議為無理由，自應將其異議駁回等語。
四、經查：依新竹市警察局採證之照片及函覆原審法院之說明，該違規採證照片內雖
    有二輛車，惟該局依停止間測去車用透明規檢視違規車輛，依科學方法確認違規
    車輛係車號二Ｌ─九一八七號車無誤，並觀雷達測速器公證等相關資料，可確認
    雷達測速器之操作及採證之正確性。且受處分人亦自承當日有駕駛車號二Ｌ─九
    一八七號自小客車行經上開路段，是受處分人之前開違規事實明確。原審法院據
    以駁回受處分人之異議，核無不當，抗告人之抗告意旨辯稱，其目測ＪＮ—三一
    九九號自用小客車明明在雷達波發射範圍內云云，指摘原裁定不當，為無理由，
    應予駁回。
據上論斷，應依道路交通案件處理辦法第二十六條，刑事訴訟法第四百十二條，裁定
如主文。
中    華    民    國      九十一    年      九      月       三十       日
                              台灣高等法院交通法庭
                                  審判長法  官  陳  貽  男
                                        法  官  李  世  貴
                                        法  官  陳  憲  裕
右正本證明與原本無異。
不得再抗告。
                                        書記官  劉  育  妃
中    華    民    國      九十一    年      十      月      一          日
